【裁判字號】    97,訴,2288
【裁判日期】    971030
【裁判案由】    毒品危害防制條例
【裁判全文】
臺灣板橋地方法院刑事判決              97年度訴字第2288號
公  訴  人  臺灣板橋地方法院檢察署檢察官
被      告  甲○○
上列被告因違反毒品危害防制條例案件，經檢察官提起公訴（97
年度毒偵字第2397號），嗣因被告於本院準備程序中就被訴事實
為有罪之陳述，本院告知被告簡式審判程序之旨，並聽取當事人
之意見後，由本院合議庭裁定改由受命法官獨任依簡式審判程序
進行，判決如下：
    主  文
甲○○施用第一級毒品，累犯，處有期徒刑玖月，扣案之第一級
毒品海洛因壹包（驗餘淨重零點壹捌公克），沒收銷燬之，上開
毒品之外包裝袋壹個、已使用注射針筒壹支，均沒收之。又施用
第二級毒品，累犯，處有期徒刑伍月。應執行有期徒刑壹年，扣
案之第一級毒品海洛因壹包（驗餘淨重零點壹捌公克），沒收銷
燬之，上開毒品之外包裝袋壹個、已使用注射針筒壹支，均沒收
之。
    事  實
一、甲○○前於民國87年間，因施用毒品案件，經臺灣苗栗地方
    法院以87年度毒聲字第475 號裁定送觀察、勒戒，認無繼續
    施用毒品之傾向，由臺灣苗栗地方法院檢察署檢察官於87年
    12月27日以87年度偵字第3763號為不起訴處分確定；復於89
    年間，因施用毒品案件，經臺灣苗栗地方法院以89年度毒聲
    字第1329號裁定送觀察、勒戒後，認有繼續施用毒品之傾向
    ，再經同署檢察官聲請強制戒治及提起公訴，經臺灣苗栗地
    方法院以89年度毒聲字第1807號裁定令入戒治處所施以強制
    戒治，嗣經臺灣苗栗地方法院以90年度毒聲字第1214號裁定
    停止戒治，所餘戒治期間，付保護管束，於90年10月9 日停
    止戒治處分出所，迄至90年10月25日保護管束期滿執行完畢
    ，起訴部分則由臺灣苗栗地方法院以89年度簡字第789 號判
    決判處有期徒刑6 月確定；又於91年間，因施用毒品案件，
    臺灣臺南地方法院檢察署檢察官聲請強制戒治及提起公訴，
    經臺灣臺南地方法院以91年度毒聲字第687 號裁定令入戒治
    處所施以強制戒治，嗣經臺灣臺南地方法院以92年度毒聲字
    第336 號裁定停止戒治，所餘戒治期間，付保護管束，於92
    年4 月3 日停止戒治處分出所，迄至92年6 月19日保護管束
    期滿執行完畢，起訴部分則由臺灣臺南地方法院以91年度南
    簡字第408 號判決判處有期徒刑6 月確定，93年9 月10日縮
    刑期滿執行完畢。再於94年間，因施用第一級、連續施用第
    二級毒品案件，經臺灣苗栗地方法院以94年度訴字第648 號
    分別判處有期徒刑9 月、9 月，應執行有期徒刑1 年5 月確
    定；繼於95年間，因施用第一級毒品案件，經臺灣苗栗地方
    法院以95年度訴字第598 號判處有期徒刑9 月確定，上開三
    罪嗣經臺灣苗栗地方法院以96年度聲減字第837 號裁定各減
    為有期徒刑4 月又15日、4 月又15日及4 月又15日，並定應
    執行有期徒刑1 年確定，甫於96年10月11日縮刑期滿執行完
    畢（於本案構成累犯）。詎其猶不知悔悟，於上開強制戒治
    執行完畢釋放後五年內，復基於施用第一級毒品海洛因（以
    下簡稱海洛因），於97年2 月19日凌晨2 時許，在臺北縣新
    莊市○○○街83號住處內，以將海洛因摻水稀釋注入針筒後
    靜脈注射之方式，施用海洛因1 次；另基於施用第二級毒品
    甲基安非他命（以下簡稱甲基安非他命）之犯意，於97年2
    月18日23時許，在上開住處內，以將甲基安非他命置入玻璃
    球吸食器內用火燒烤成煙霧後吸食之方式，施用甲基安非他
    命1 次（起訴書略載為97年2 月19日8 許20分許為警採尿前
    回溯96小時內之某時許，在不詳處所，施用甲基安非他命1
    次）。嗣於97年2 月19日凌晨2 時許，為警持搜索票在其上
    開住處內查獲，並扣得注射針筒1 支、海洛因1 包（淨重
    0.182 公克），經警採集其尿液送驗而查悉上情。
二、案經臺北縣政府警察局新莊分局報告臺灣板橋地方法院檢察
    署檢察官偵查起訴。
    理  由
壹、程序方面：
    查本件被告甲○○所犯並非死刑、無期徒刑、最輕本刑為三
    年以上有徒刑之罪或高等法院管轄第一審案件，而其於準備
    程序進行中，被告先就被訴事實為有罪之陳述，經法官告知
    簡式審判程序之旨，並聽取公訴人及被告之意見後，本院認
    適宜改依簡式審判程序進行，爰依刑事訴訟法第273 條之1
    第1 項、第284 條之1 規定，由本院合議庭以裁定由受命法
    官獨任進行簡式審判程序，合先敘明。
貳、實體方面：
一、上揭事實，業據被告甲○○於警詢、偵查及本院審理時坦承
    不諱，復有臺北縣政府警察局新莊分局搜索扣押筆錄、扣押
    物品目錄表、查獲毒品案重量鑑定證明書、各1 份幀存卷可
    稽，及注射針筒1 支、海洛因1 包扣案可資佐證。又被告為
    警查獲時所採其尿液送驗結果，係呈安非他命類（含甲基安
    非他命）陽性反應及嗎啡陽性反應，此有臺北縣政府警察局
    新莊分局查獲毒品案件被移送者姓名、代碼對照表（代碼編
    號：D0000000）、台灣檢驗科技股份有限公司於97年3 月5
    、同年4 月22日日出具之濫用藥物檢驗報告2 份（報告編號
    ：CH/2008/20352 、CH/2008/40334 ）在卷可稽。而扣案之
    米白色粉末1 包，經送交通部民用航空局航空醫務中心鑑驗
    結果，實稱毛重0.422 公克，淨重0.182 公克，取樣0.002
    公克，餘重0.18公克，檢出含海洛因成分，有該中心97年3
    月5 日航藥鑑字第0971211 號毒品鑑定書1 份存卷可憑。被
    告之任意性自白核與事實相符，堪以採信，足認被告確有施
    用第一級、第二級毒品犯行至明。又查，被告曾於87年間，
    因施用毒品案件，經臺灣苗栗地方法院以87年度毒聲字第47
    5 號裁定送觀察、勒戒，認無繼續施用毒品之傾向，由臺灣
    苗栗地方法院檢察署檢察官於87年12月27日以87年度偵字第
    3763號為不起訴處分確定；復於89年間，因施用毒品案件，
    經臺灣苗栗地方法院以89年度毒聲字第1329號裁定送觀察、
    勒戒後，認有繼續施用毒品之傾向，再經同署檢察官聲請強
    制戒治及提起公訴，經臺灣苗栗地方法院以89年度毒聲字第
    1807號裁定令入戒治處所施以強制戒治，嗣經臺灣苗栗地方
    法院以90年度毒聲字第1214號裁定停止戒治，所餘戒治期間
    ，付保護管束，於90年10月9 日停止戒治處分出所，迄至90
    年10月25日保護管束期滿執行完畢，起訴部分則由臺灣苗栗
    地方法院以89年度簡字第789 號判決判處有期徒刑6 月確定
    ；又於91年間，因施用毒品案件臺灣臺南地方法院檢察署檢
    察官聲請強制戒治及提起公訴，經臺灣臺南地方法院以91年
    度毒聲字第687 號裁定令入戒治處所施以強制戒治，嗣經臺
    灣臺南地方法院以92年度毒聲字第336 號裁定停止戒治，所
    餘戒治期間，付保護管束，於92年4 月3 日停止戒治處分出
    所，迄至92年6 月19日保護管束期滿執行完畢，起訴部分則
    由臺灣臺南地方法院以91年度南簡字第408 號判決判處有期
    徒刑6 月確定，此有臺灣高等法院被告前案紀錄表在卷可稽
    。綜上所述，足認被告前經強制戒治執行完畢釋放後，五年
    內再犯本件施用第一、二級毒品犯行。本案事證明確，被告
    犯行堪以認定，應依法論科。
二、查海洛因及甲基安非他命，分屬於毒品危害防制條例第2 條
    第2 項第1 、2 款所規定之第一、二級毒品，核被告所為，
    係犯毒品危害防制條例第10條第1 項、第2 項之施用第一、
    二級毒品罪。被告施用前、後持有第一級毒品、施用前持有
    第二級毒品之低度行為，各為進而施用第一、二級毒品之高
    度行為所吸收，均不另論罪。被告所犯上開二罪名，犯意各
    別，行為互殊，應予分論併罰。又查，被告前受有如事實欄
    所載罪刑宣告及執行紀錄，此有上述前案紀錄表在卷可憑，
    被告於有期徒刑執行完畢後五年內故意再犯有期徒刑以上之
    上開二罪，均為累犯，各應依刑法第47條第1 項規定，加重
    其刑。審酌被告多次施用毒品前科，素行不佳，且曾業經強
    制戒治執行完畢，竟再為本件施用毒品犯行，顯見其不思悔
    改，自制力亦顯不佳；惟另考量被告於犯後已坦承犯行，而
    其施用毒品行為於本質上係屬自我戕害行為，反社會性之程
    度應屬較低等一切情狀，量處如主文所示之刑，以資懲儆。
    又扣案之海洛因1 包（驗餘淨重0.18公克），屬當場查獲之
    第一級毒品，不問屬於犯人與否，均應依毒品危害防制條例
    第18條第1 項前段規定，沒收銷燬之。至上開毒品之外包裝
    1 個，係用於包裹毒品，防其裸露、潮濕，便於攜帶施用，
    係預備供被告施用毒品所用之物，又扣案之已使用之注射針
    筒1 支，亦係供被告施用海洛因所用之物，且係被告所有，
    此據被告於本院審理時供明在卷，爰依刑法第38條第1 項第
    2 款規定，亦併予宣告沒收。
據上論斷，應依刑事訴訟法第273 條之1 第1 項、第299 條第1
項前段，毒品危害防制條例第10條第1 項、第2 項、第18條第1
項前段，刑法第11條前段、第47條第1 項、第51條第5 款、第38
條第1 項第2 款，判決如主文。
本案經檢察官劉仕國到庭執行職務。
中    華    民    國    97    年    10    月    30    日
                  刑事第十八庭法  官  林淑婷
上列正本證明與原本無異。
如不服本判決，應於判決送達後十日內敘明上訴理由，向本院提
出上訴狀（應附繕本），上訴於臺灣高等法院。
                              書記官  莊川億
中    華    民    國    97    年    11    月    3     日
附錄本案論罪科刑法條全文：
毒品危害防制條例第十條
施用第一級毒品者，處六月以上五年以下有期徒刑。
施用第二級毒品者，處三年以下有期徒刑。


司法院資訊處製作；財團法人民間司法改革基金會備份。
